【裁判字號】    97,交聲,707
【裁判日期】    970827
【裁判案由】    違反道路交通管理處罰條例聲明異議
【裁判全文】
臺灣臺北地方法院交通事件裁定         97年度交聲字第707號
異  議  人
即受處分人  甲○○
上列受處分人因違反道路交通管理處罰條例案件，對於臺北市交
通事件裁決所中華民國97年3月4日所為之處分（原處分案號：北
市裁四字第裁22-C00000000號）聲明異議，本院裁定如下：
    主  文
異議駁回。
    理  由
一、按汽車駕駛人，行經有燈光號誌管制之交岔路口闖紅燈者，
    處新臺幣（下同）1,800元以上5,400元以下罰鍰，並記違規
    點數3點，道路交通管理處罰條例第53條第1項、第63條第1
    項第3款定有明文。又依違反道路交通管理事件統一裁罰基
    準及處理細則所訂之違反道路交通管理事件統一裁罰基準表
    ，亦明定機車駕駛人，違反道路交通管理處罰條例第53條第
    1項，逾應到案期限60日以上，繳納罰鍰或逕行裁決處罰者，
    ，處4,500元罰鍰，並記違規點數3點。
二、本件異議人即受處分人甲○○騎乘車牌號碼CXL-878號重型
    機車，於民國96年12月12日上午9時35分許，行經有燈光號
    誌管制之臺北縣永和市○○路、永貞路口，遇紅燈未依號誌
    指示停、等，逕自由仁愛路左轉永貞路行駛，經警予以攔停
    舉發，並以受處分人有「駕車行經有燈光號誌管制之交岔路
    口闖紅燈」之違規行為，當場掣發臺北縣政府警察局北縣警
    交字第C00000000號舉發違反道路交通管理事件通知單。因
    受處分人拒絕簽章，舉發員警乃依違反道路交通管理事件統
    一裁罰基準及處理細則第11條第1項第1款後段規定，仍將通
    知聯交付受處分人收受，並記明其事由及交付之時間。嗣受
    處分人未於舉發通知單上所載應到案日期（96年12月27日）
    前到案聽候裁決，逾應到案期限60日以上，原處分機關函請
    舉發單位調查結果，仍認受處分人有上開違規行為，乃依道
    路交通管理處罰條例第53條第1項及違反道路交通管理事件統
    一裁罰基準及處理細則所訂之違反道路交通管理事件統一裁
    罰基準表之規定，於97年3月4日以北市裁四字第裁22-C0000
    0000號裁決書裁處受處分人4,500元罰鍰，並記違規點數3點
    。
三、受處分人經傳喚未到庭，據其聲明異議狀異議意旨略以：伊
    未於上開時、地違規為警攔停，應係員警誤抄車牌號碼，又
    伊果係有違規情事，該舉發通知單應有伊簽名或拍照為證云
    云。經查，證人即取締本件交通違規事件之臺北縣政府警察
    局永和分局員警陳啟宏於本院訊問中結證稱：96年12月12日
    當時伊在臺北縣永和市○○路、永貞路口執行勤務，見車號
    CXL-878號機車從仁愛路往保生路方向直行，斯時仁愛路、永
    貞路口，仁愛路直行方向號誌是紅燈，該車是闖紅燈，伊所
    站立的位置可正確看到號誌及用路人違規情形，伊當時看到
    受處分人闖紅燈即攔下受處分人，攔下受處分人之後，如果
    受處分人沒有證件，伊會查詢，並請違規人出示行照核對車
    號，如果沒有行照，也會根據車號查詢車籍資料，本件受處
    分人不願意簽收罰單，但罰單有交給受處分人，本件是當場
    攔停，非逕行舉發，故無記錯車號之可能等語甚詳，並有其
    所提現場圖、照片附卷可佐。證人與受處分人並無嫌隙，衡
    情應無甘冒偽證重典及濫開罰單所必須面臨之刑事及行政責
    任，誣陷受處分人之虞，而本院既查無何證據足資證明員警
    陳啟宏有捏造事實違法取締之情事，則執勤員警本其維護交
    通秩序、安全職責所為之舉發，自應受到合法、正確之推定
    ，自難僅憑受處分人空言否認，即認為執行公權力之員警有
    無端舉發製單之行為，受處分人辯稱無從確認其違規云云，
    不足採信。此外，並有舉發違反道路交通管理事件通知單附
    卷可稽。本件舉發並無違誤，受處分人違規事實明確。
四、綜上所述，本件受處分人有「駕車行經有燈光號誌管制之交
    岔路口闖紅燈」之違規行為，原處分機關依道路交通管理處
    罰條例第53條第1項、第63條第1項第3款及違反道路交通管
    理事件統一裁罰基準及處理細則所訂之違反道路交通管理事
    件統一裁罰基準表之規定裁處罰鍰4,500元，並記違規點數3
    點，核無違誤，本件受處分人之異議為無理由，自應將其異
    議駁回。
據上論斷，應依道路交通案件處理辦法第19條，裁定如主文。
中    華    民    國    97    年    8     月    27    日
                        臺灣臺北地方法院交通法庭
                                法  官  宋松璟
以上正本證明與原本無異
如不服本裁定應於送達後5日內向本院提出抗告狀
                                書記官  周小玲
中    華    民    國    97    年    8     月    27    日


司法院資訊處製作；財團法人民間司法改革基金會備份。
